臺灣高等法院刑事判決　　　　　　　　99年度上訴字第2594號
上　訴　人
即　被　告　許名原
　　　　　　許釋文
前列二人共同
選任辯護人　李宗益律師
　　　　　　陳俊隆律師
上　訴　人
即　被　告　石瑋平
指定辯護人　呂翊丞律師（義務辯護律師）
上　訴　人
即　被　告　汪孟凡
選任辯護人　徐建弘律師
上列上訴人即被告等因強盜等案件，不服臺灣桃園地方法院98年
度訴字第225 號，中華民國99年3 月30日第一審判決（起訴案號
：臺灣桃園地方法院檢察署97年度少連偵字第118 號、少偵字第
25號），提起上訴，本院判決如下：
    主  文
原判決關於許名原、許釋文強盜及其等應執行刑暨石瑋平、汪孟
凡部分均撤銷。
許名原成年人與少年共同犯攜帶兇器結夥強盜罪，累犯，處有期
徒刑捌年陸月。
許釋文成年人與少年共同犯攜帶兇器結夥強盜罪，處有期徒刑捌
年。
石瑋平成年人與少年共同犯傷害罪，處有期徒刑肆月。又成年人
與少年共同犯攜帶兇器結夥強盜罪，處有期徒刑柒年拾月。應執
行有期徒刑捌年。
汪孟凡成年人與少年共同犯傷害罪，處有期徒刑月。又成年人
與少年共同犯攜帶兇器結夥強盜罪，處有期徒刑柒年拾月。應執
行有期徒刑柒年拾壹月。
    事  實
一、許名原前曾於民國92年間因犯強制罪，經臺灣桃園地方法院
    判處有期徒刑3 月，得易科罰金；又於94年間因違反槍砲彈
    藥刀械管制條例、搶奪等案件，經同法院判處應執行有期徒
    刑2 年確定，入監接續執行上開案件，於96年6 月13日縮刑
    期滿執行完畢。許釋文因石瑋平曾提及毆打外籍勞工（下稱
    外勞）尋趣之經過，於97年8 月22日晚間某時，石瑋平與不
    詳姓名、綽號「龍龍」之成年男子（以下簡稱「龍龍」）騎
    乘機車前往許釋文住處時，許釋文即向石瑋平表示「我們去
    打外勞」，石瑋平回稱「走」，嗣許名原亦返回住處，石瑋
    平即提議4 人同往位於桃園縣八德市○○路上之「新興高中
    」對面之「智宣」網咖，石瑋平再於該網咖邀集汪孟凡、石
    姓少年（80年3 月間出生，於案發時尚為14歲以上未滿18歲
    之少年，其詳細姓名、年籍均詳卷內所載），石瑋平、許名
    原、許釋文等竟提議前往桃園縣中壢工業區內尋找外勞毆打
    ，另若見外勞攜有財物，亦可伺機強盜該財物並為朋分，在
    場之人均表同意。石瑋平並將放置於其胞兄石瑋民機車置物
    箱內而屬其胞兄所有之甩棍1 支、機車大鎖1 個取出，將甩
    棍1 支交與許名原以供毆打外勞時使用，「龍龍」則返回上
    開網咖邀集斯時尚不知上開人等係欲傷害暨強盜外勞之林思
    安同行。嗣於97年8 月22日晚間9 時許，由許釋文騎乘車牌
    號碼UYX-577 號機車搭載許名原、石瑋平騎乘車牌號碼F5B-
    888 號機車、汪孟凡騎乘車牌號碼M5B-528 號機車、林思安
    騎乘車牌號碼不詳之機車搭載「龍龍」、石姓少年騎乘車牌
    號碼TE9-817 號機車，一同自上開網咖出發，並由石姓少年
    帶頭尋找作案目標，先後為下列犯行：
（一）嗣於97年8 月22日晚間9 時50分許，上開人等騎乘機車行
      經桃園縣中壢市○○○路與自強一路口時，見並無財物外
      露之外籍人士GOROSPE DANILO NUTO （下稱DANILO ） 騎
      乘腳踏車搭載MENDOZA JEANETTE OPENA（下稱JEANETTE）
      行經該處，石瑋平、汪孟凡、許名原、許釋文（以上2 人
      此傷害部分均經原審判處有期徒刑4 月，並於本院準備程
      序撤回上訴而確定）、石姓少年（經另少年刑事案件判處
      有期徒刑10月確定）遂共同基於傷害之犯意聯絡，分別騎
      乘上開機車包圍前開腳踏車，DANILO、JEANETTE見狀旋棄
      車欲逃離現場，石瑋平、許名原、許釋文、石姓少年立即
      下車，由許名原持上述甩棍1 支，許釋文持其所有之機車
      大鎖1 支、石瑋平持其胞兄所有之機車大鎖1 支，石姓少
      年則係徒手之方式，共同出手毆打DANILO頭部，汪孟凡亦
      在旁作勢毆打，另林思安及其所搭載之「龍龍」均在旁目
      睹而未參與該次犯行；DANILO因前開傷害，受有1 公分長
      之頭皮開放性傷口及左頭皮挫傷之傷害。JEANETTE見狀，
      立即前往桃園縣中壢市○○○路14號之「英群企業股份有
      限公司工廠」向值班人員周少華求救，待周少華吹哨示警
      ，石瑋平、汪孟凡、許名原、許釋文、石姓少年始騎乘機
      車離開現場，「龍龍」與林思安見狀，亦騎乘機車尾隨上
      開人等之後離去。
（二）許名原、許釋文、石瑋平、汪孟凡、石姓少年（經另少年
      刑事案件判處有期徒刑3 年6 月確定）於前揭傷害犯行後
      ，為免遭人查覺，均以衛生紙黏貼其等機車車牌，以為掩
      飾。其等於97年8 月22日晚間10時10分許，騎乘機車行經
      桃園縣中壢市○○○路與吉林路口，見外籍人士CANDARE
      ROGER SORLI （下稱ROGER ）騎乘腳踏車、搭載右肩側揹
      黑色皮包之JULIAN MARITES ANDRES （下稱MARITES ）行
      經該處，許名原、許釋文、汪孟凡、石瑋平及石姓少年即
      意圖為自己不法之所有，共同基於傷害及強盜之犯意聯絡
      ，結夥三人以上，騎乘機車趨前包圍ROGER 、MARITES （
      同行之「龍龍」因林思安所騎機車落後而未參與其中，林
      思安則不知情），石姓少年先踹踢ROGER 騎乘之腳踏車，
      使ROGER 反應不及，翻車跌倒在地，受有左膝受傷之傷害
      ，MARITES 則及時跳下車而未跌倒成傷，旋由許名原持自
      石瑋平所騎乘之機車內取出不詳之人所有之木製球棒1 支
      ，石瑋平持前揭其兄所有之機車大鎖1 個（以上器械客觀
      上均足威脅人之生命、身體安全，具有危險性，可供作為
      兇器使用），石姓少年則以徒手方式，共同朝ROGER 頭部
      毆打，ROGER 因揚手抵擋，被毆擊而受有左手臂挫傷之傷
      害；在上開人等毆打ROGER 之過程中，MARITES 因害怕而
      閃躲一旁，汪孟凡即高喊「皮包、皮包」等語，示意在場
      之人出手強盜MARITES 之皮包，許釋文聞聲即出手拉扯
      MARITES 之皮包揹帶欲強取之，MARITES 立刻用手臂將該
      皮包緊夾於腋下，許釋文乃持石瑋平之胞兄所有，客觀上
      足以威脅人之生命、身體安全，具有危險性並可供作為兇
      器使用之甩棍1 支毆打MARITES ，MARITES 伸手阻擋而遭
      擊中手臂，受有手臂紅腫之傷害，許釋文即以此強暴方式
      致使MARITES 不能抗拒而強扯該皮包揹帶取走該只內有新
      臺幣（以下同）數千元、手機1 支之皮包得手，許名原、
      許釋文、石瑋平、汪孟凡及石姓少年旋即騎乘機車逃離現
      場，並相約於桃園縣中壢市某處分贓，許分原分得1200元
      、許釋文分得1500元、汪孟凡分得2000元及手機1 支、石
      姓少年及石瑋平各分得1000元，另交給「龍龍」1000元（
      其中500 元由其轉交林思安，林思安收受贓物部分業經原
      審判決確定），渠等並將前揭供傷害、強盜所用之機車大
      鎖、木製球棒及甩棍等物均予丟棄。
二、案經DANILO、ROGER 、MARITES 訴由桃園縣政府警察局中壢
    分局報告及臺灣桃園地方法院少年法庭裁定移送臺灣桃園地
    方法院檢察署檢察官偵查起訴。
    理  由
壹、程序方面：
一、按刑事訴訟法第159 條之5 規定之傳聞例外，乃基於當事人
    進行主義中之處分主義，藉由當事人等「同意」之此一處分
    訴訟行為與法院之介入審查其適當性要件，將原不得為證據
    之傳聞證據，賦予其證據能力；本乎程序之明確性，其第一
    項「經當事人於審判程序同意作為證據」者，係指當事人意
    思表示無瑕疵可指之明示同意而言，以別於第2 項之當事人
    等「知而不為異議」之默示擬制同意。當事人已明示同意作
    為證據之傳聞證據，並經法院審查其具備適當性之要件者，
    若已就該證據實施調查程序，即無許當事人再行撤回同意之
    理，以維訴訟程序安定性、確實性之要求。此一同意之效力
    ，既因當事人之積極行使處分權，並經法院認為適當且無許
    其撤回之情形，即告確定，其於再開辯論不論矣，即令上訴
    至第二審或判決經上級審法院撤銷發回更審，仍不失其效力
    。此與默示擬制同意之效力，純因當事人等之消極緘默而為
    法律上之擬制所取得，並非本於當事人之積極處分而使其效
    力恆定，容許當事人等於言詞辯論終結前，或第二審及更審
    程序中對其證據能力再為爭執追復，尚屬有間（最高法院99
    年度台上字第5208號判決意旨參照）。經查，證人即共同被
    告石瑋平、汪孟凡於警詢及偵查中之陳述，於被告許名原而
    言，雖屬被告以外之人於審判外所為之陳述為傳聞證據，然
    被告許名原及其於原審所選任之辯護人於原審準備程序中，
    已明示證人石瑋平、汪孟凡2 人於警詢及偵查中之陳述有證
    據能力（見原審審訴字卷第87頁），被告許名原及其辯護人
    雖於本院準備程序改稱上開證據無證據能力，核其性質係屬
    同意之撤回，然基於訴訟程序安定性、確實性之要求，被告
    許名原及其於原審所選任之辯護人既已於原審同意上開證據
    之證據能力，該等證據亦無違背法定程序或經偽造、變造所
    取得而顯有不可信之情況，則被告許名原及其於原審所選任
    之辯護人於原審之意思表示及該等證據之取證過程均無瑕疵
    ，該等證據亦與待證事實具有關聯性，並無證明力明顯過低
    之情形，具備適當性之要件，並經原審對上開證據進行調查
    程序，參照上開判決意旨，該等證據應具有證據能力，被告
    許名原及其辯護人所辯該等證據資料並無證據能力等語，並
    不足採。
二、按被告以外之人於偵查中向檢察官所為之陳述，除顯有不可
    信之情況者外，得為證據，刑事訴訟法第159 條之1 第2 項
    定有明文；又現階段刑事訴訟法規定檢察官代表國家偵查犯
    罪、實施公訴，依法其有訊問被告、證人及鑑定人之權，證
    人、鑑定人且須具結，而實務運作時，偵查中檢察官向被告
    以外之人所取得之陳述，原則上均能遵守法律規定，不致違
    法取供，其可信性極高，故刑事訴訟法第159 條之1 第2 項
    明定被告以外之人於偵查中向檢察官所為陳述，除顯有不可
    信之情況者外，得為證據，至於該項所謂「顯有不可信性」
    ，係指陳述是否出於供述者之真意、有無違法取供情事之信
    用性而言，故應就偵查或調查筆錄製作之原因、過程及其功
    能等加以觀察其信用性，據以判斷該傳聞證據是否有顯不可
    信之情況，並非對其陳述內容之「證明力」如何加以論斷，
    二者之層次有別，不容混淆（刑事訴訟法第159 條之1 第2
    項之立法理由及最高法院94年度台上字第629 號判決意旨參
    照）。經查，證人即共同被告石瑋平、汪孟凡、證人ROGER
    、MARITES 於偵查中以證人身分經具結而向檢察官所為之陳
    述，自筆錄內容觀之，並無不正取供之情事，即就卷證形式
    上觀察，尚無一望即知之顯不可信之情形，被告許名原、許
    釋文及其等辯護人亦未指出上開證述有何顯不可信之情況，
    依刑事訴訟法第159 條之1 第2 項之規定，證人即共同被告
    石瑋平、汪孟凡、證人ROGER 、MARITES 等人於偵查中之上
    開證述自有證據能力；被告許釋文及其辯護人主張證人石瑋
    平、汪孟凡於偵查中之陳述無證據能力、被告許名原、許釋
    文之辯護人主張證人ROGER 、MARITES 於偵查中之陳述無證
    據能力，均有未洽。又按，詰問權係指訴訟上當事人有在審
    判庭輪流盤問證人，以求發現真實，辨明供述證據真偽之權
    利，其於現行刑事訴訟制度之設計，以刑事訴訟法第166 條
    以下規定之交互詰問為實踐，屬於人證調查證據程序之一環
    ，與證據能力係指符合法律所規定之證據適格，而得成為證
    明犯罪事實存在與否之證據資格，性質上並非相同。偵查中
    檢察官為蒐集被告犯罪證據，訊問證人旨在確認被告嫌疑之
    有無及內容，與審判期日透過當事人之攻防，調查證人以認
    定事實之性質及目的，尚屬有別。刑事訴訟法第248 條第1
    項前段雖有：「如被告在場者，被告得親自詰問。」之規定
    ，然偵查中訊問證人，法無明文必須傳喚被告使之得以在場
    ，事實上亦難期被告有於偵查中行使詰問權之機會。此項未
    經被告詰問之被告以外之人於偵查中向檢察官所為之陳述，
    依刑事訴訟法第159 條之1 第2 項之規定，原則上屬於法律
    規定為有證據能力之傳聞證據，於例外顯有不可信之情況，
    始否定其得為證據。是得為證據之被告以外之人於偵查中所
    為之陳述，因其陳述未經被告詰問，應認屬於未經合法調查
    之證據，並非無證據能力，而禁止證據之使用（最高法院96
    年度台上字第4064號判決意旨參照），被告許名原、許釋文
    之辯護人以證人ROGER 、MARITES 於偵查中未經交互詰問為
    由，主張該等證人上開於偵訊時之證述無證據能力，尚有誤
    會。
三、按被告以外之人（包括證人、鑑定人、告訴人、被害人及共
    同被告等）於審判外之陳述雖不符刑事訴訟法第159 條之1
    至之4 等4 條之規定，經當事人於審判程序同意作為證據，
    法院審酌該言詞陳述或書面陳述作成時之情況，認為適當者
    ，得為證據，當事人或辯護人於法院調查證據時，知有刑事
    訴訟法第159 條第1 項不得為證據之情形，而未於言詞辯論
    終結前聲明異議者，視為有前項之同意，同法第159 條之5
    定有明文。查本件下列所用於證明被告石瑋平、汪孟凡2 人
    有關事實欄一(一)部分犯行之被告以外之人於審判外之供述，
    公訴人、被告石瑋平、汪孟凡2 人及其等辯護人於本院準備
    程序中均表示同意作為證據，下列其餘所用於證明被告許名
    原、許釋文、石瑋平、汪孟凡4 人有關事實欄一(二)部分犯行
    之被告以外之人於審判外之供述，公訴人、被告許名原等4
    人及其等辯護人於本院準備程序中均表示同意作為證據（見
    本院卷第101 頁反面至103 頁），本院審酌上開供述證據製
    作時之情況，無不當取供及證明力明顯過低之瑕疵，認以之
    作為證據應屬適當，揆諸前開規定，認前揭證據資料應有證
    據能力。
貳、實體方面：
一、事實欄一(一)所示被告石瑋平、汪孟凡2 人夥同共犯許名原、
    許釋文、石姓少年毆打告訴人DANILO部分：
    訊據被告石瑋平就毆打DANILO之事實為認罪之表示，另被告
    汪孟凡固不否認有偕同許名原、許釋文、石瑋平、石姓少年
    等人前往案發現場，且DANILO有被上開人等毆打之事實，惟
    矢口否認有參與此部分傷害犯行，辯稱：伊當日騎機車出門
    ，遇見石姓少年、許名原、許釋文、石瑋平，其等找伊去看
    飆車，在網咖又看到林思安及「龍龍」，伊等出發騎到中壢
    工業區○○○路，石姓少年看到1 男1 女外勞騎乘腳踏車，
    就跑去打其中男外勞，許名原、許釋文、石瑋平亦一起騎過
    去打該男外勞，伊與林思安、「龍龍」在旁邊看，沒有過去
    ，許名原、許釋文、石瑋平、石姓少年4 人打完後，伊即隨
    其等離開等語。經查：
（一）上揭事實，業據證人即告訴人DANILO於97年9 月16日偵查
      中證稱：97年8 月22日晚間9 時45分，伊騎腳踏車載女友
      回英群公司宿舍，在距宿舍門口約50公尺時，被一群飆車
      族攔住，伊與女友趕快把腳踏車丟著，朝英群公司門口反
      方向跑，飆車族先有4 個男子下車，手上拿著棒球棒及機
      車大鎖也追上來，在跑的過程中，伊女友跌倒，對方正要
      圍過去打伊女友的腳，伊就跑去幫伊女友，對方就朝伊頭
      部打，伊女友跑到警衛室求救，伊也跟著往警衛室跑，對
      方還是繼續追，在靠近警衛室門口，對方才沒有繼續追上
      來，伊被毆打時，對方超過5 人，伊頭部流血，也有縫針
      等語（見少連偵字卷二第57至58頁），其另於97年9 月17
      日原審另案調查中具結證稱：97年8 月22日晚間9 時許與
      JEANETTE行經中壢市○○路及吉林路口，伊騎腳踏車要送
      JEANETTE 回宿舍，突然遇到一群少年騎乘機車圍過來，
      伊不記得共有幾台車，圍住伊等去向，總共4 人將伊等圍
      向行人道，有人攜帶棍子，伊等就往後跑，後來JEANETTE
      跌倒，伊看那些人有拿棍子、機車大鎖，伊抱住JEANETTE
      ，所以JEANETTE沒被攻擊到，伊不確定是被何種兇器攻擊
      ，後來是JEANETTE去跟警衛求救，打伊等的人都有戴安全
      帽等語（見原審97年度少調字第892 號，以下簡稱少調字
      卷，卷二第22頁），另證人JEANETTE於97年8 月23日警詢
      中證稱：當時伊跟男友DANILO騎乘腳踏車要宿舍時，一群
      青少年騎乘機車由自強1 路往長春路方騎到伊等前面，用
      機車將伊等包圍起來後，約4 至5 名青少年用機車大鎖及
      棍棒圍毆DANILO，伊趁機逃跑到公司大門向警衛室求助，
      公司警衛即出面制止，那群年輕人就趕快離開，兇器有機
      車大鎖、鐵棒，DANILO遭棒球棍毆打，頭部及腳多處受傷
      等語（見少連偵字卷一第69至71頁），另經證人周少華於
      警詢及偵查中證述JEANETTE求救及嗣後看見DANILO頭部受
      傷，流血到臉上等情形明確（見少連偵字卷一第79至80
      頁、卷二第56至57頁），而告訴人DANILO因之受有頭皮開
      放性傷口1 公分長、左頭皮挫傷等傷害，亦有天晟醫院診
      斷證明書1 份在卷可稽（見少連偵字卷一第111 頁），足
      徵被告石瑋平之自白與事實相符。
（二）按共同正犯，係共同實施犯罪行為之人，在共同意思範圍
      內，各自分擔犯罪行為之一部，相互利用他人之行為，以
      達其犯罪之目的，其成立不以全體均行參與實施犯罪構成
      要件之行為要件；參與犯罪構成要件之行為者，固為共同
      正犯；以自己共同犯罪之意思，參與犯罪構成要件以外之
      行為，或以自己共同犯罪之意思，事前同謀，而由其中一
      部分人實行犯罪之行為者，亦均應認為共同正犯，使之對
      於全部行為所發生之結果，負其責任，司法院大法官釋字
      第109 號解釋理由書可資參照。又按，共同正犯在合同之
      意思內各自分擔犯罪行為之一部，相互利用他人之行為，
      以達其犯罪之目的者，即應對全部所發生之結果，共同負
      責，自無分別何部分之傷，孰為下手人之必要（最高法院
      27年度上字第755 號、28年度上字第3110號、29年度上字
      第1011號等判例意旨可資參照）。關於被告汪孟凡亦參與
      本件傷害犯行，經其於警詢中供稱：伊知道第一次目標是
      共乘腳踏車之1 男1 女外勞，伊不記得是石瑋平、許釋文
      、許名原何人先動手毆打男性外勞，伊有在旁作勢，但沒
      有出手毆打等語（見少連偵字卷一第35頁），另被告許名
      原亦於97年9 月3 日偵查中具結證稱：到內壢工業區，石
      姓少年看到1 個打伊的外勞，帶伊等去找該外勞，伊等看
      到1 男1 女2 個外勞，石姓少年騎過去看其中該男外勞長
      相，確定後，就按喇叭叫伊等過來，伊與許釋文、汪孟凡
      、石瑋平、石姓少年5 人就一起騎過去，伊手上拿棍子、
      許釋文手拿霸王鎖、汪孟凡沒有下車、石瑋平拿霸王鎖、
      石姓少年手上沒有拿東西，伊等打該男外勞等語（見少連
      偵字卷二第3 至4 頁），證人林思安於警詢中亦供稱：當
      時伊騎機車載「龍龍」跟隨石瑋平、汪孟凡、石姓少年、
      許名原、許釋文走，出發一小段路後，「龍龍」告知要去
      中壢工業區毆打外勞，10時許在中壢工業區內毆打共乘腳
      踏車的1 男1 女外勞，伊騎在後面，看見石瑋平、石姓少
      年、汪孟凡、許名原、許釋文上前圍住他們等語（見少連
      偵字卷一第53至54頁），顯見被告汪孟凡亦有騎機車上前
      包圍告訴人DANILO，且作勢毆打，其雖未實際毆及告訴人
      DANILO，然依其行為外觀，已足顯示與其餘下手之人互有
      傷害之犯意聯絡，其或因已有4 人上前毆打，觀該形勢，
      已不待其動手，故僅作勢毆打而未實際動手。再參以被告
      許釋文於97年10月29日偵查及原審審理中結證：石瑋平於
      案發前一日曾前往伊住處，向伊告知前曾毆打外勞之經過
      ，伊很好奇，次日晚間某時，石瑋平伊住處，伊即向石瑋
      平表示「我們去打外勞」，石瑋平回稱「走」，嗣許名原
      返回住處後，石瑋平提議4 人一同前往「智宣網咖」，到
      達後，石瑋平即入內邀集汪孟凡等其他伊不熟識之人，由
      石姓少年騎乘機車帶路，一開始就是要去打外勞，許釋文
      、石姓少年、許名原、石瑋平、汪孟凡都知道是要去打外
      勞等語（見少連偵字卷二第111 頁、原審訴字卷第201 至
      212 頁），已堪認定被告汪孟凡與其餘下手之人有犯意之
      聯絡。至證人即共同被告石瑋平於偵查中所證：伊與許名
      原、許釋文、石姓少年4 人一起騎過去打該名外勞，汪孟
      凡在旁邊看等語（見少連偵字卷二第19頁），應於其毆打
      告訴人DANILO之際所見被告汪孟凡未實際動手之陳述，尚
      不足為有利於被告汪孟凡之認定。
（三）又證人即共同被告許釋文雖於偵查中具結證稱被告汪孟凡
      有手毆打DANILO，是用拳頭打，不是在旁邊看，之前伊等
      係袒護汪孟凡等語（見少連偵字卷二第10、89、112 頁）
      ，於原審審理時亦證稱被告汪孟凡確曾動手毆打DANILO
      等語（見原審訴字卷第203 頁反面），然其所述與證人許
      名原、石瑋平前揭所述均不相符，另證人石姓少年、林思
      安2 人亦未曾證述被告汪孟凡有何毆打告訴人DANILO之情
      ，告訴人DANILO、JEANETTE復均證稱下手毆打之人僅有4
      人，核與證人許名原、石瑋平所述係其二人與許釋文、石
      姓少年一起動手等情相符，是此部分僅證人許釋文一人指
      稱被告汪孟凡曾下手毆打告訴人DANILO，並無其他證據可
      資補強，尚難為採。
（四）承上，被告汪孟凡係與被告許名原、許釋文、石瑋平、石
      姓少年共同基於傷害之犯意聯絡，一同騎乘機車隨機尋找
      外勞為毆打對象，被告汪孟凡除騎乘機車包圍DANILO，並
      作勢毆打之，雖未實際毆擊DANILO，惟其係於共同之傷害
      犯意聯絡範圍內，利用被告許名原、許釋文、石瑋平、石
      姓少年之行為以遂行其等傷害DANILO之犯罪目的，揆諸上
      述說明，自應就DANILO之傷害結果，與被告許名原、許釋
      文、石瑋平、石姓少年同負其責，無從僅以其並未實際實
      施毆打行為，即解免其刑責。
（五）綜上，被告石瑋平、汪孟凡2 人此部分犯行之事證已屬明
      確，被告石瑋平之自白與事實相符，被告汪孟凡所辯，不
      足為採；被告石瑋平、汪孟凡2 人此部分傷害犯行俱堪認
      定，應依法論科。
二、如事實欄一(二)所示被告許名原、許釋文、石瑋平、汪孟凡等
    人強盜部分：
    訊據被告許名原、許釋文、石瑋平固均坦承有於事實欄一(二)
    所示之時間、地點毆打被害人ROGER 、MARITES ，並各分得
    款項之事實，被告汪孟凡亦不否認在場及分得款項等事實，
    惟上開被告均否認有何強盜犯行，被告許名原、許釋文辯稱
    ：許釋文是在打外勞時，聽汪孟凡在後面連聲叫說皮包，故
    趁MARITES 不注意時搶奪皮包，不是強盜，MARITES 既稱其
    皮包被拿走時，ROGER 係坐在地上，未注意看，則ROGER 何
    以能描述MARITES 被搶情形，又若許名原等人一開始即意在
    強盜，則何不直接朝揹著皮包之MARITES 下手，而是先毆打
    ROGER ，故許名原只是要找外勞報仇，並無謀議強盜，而
    MARITES 所述被告要搶皮包，其將皮包夾緊，對方就打其並
    搶走皮包等情，與ROGER 所述MARITES 先被打再被搶走皮包
    一節，完全相反，許名原係離開之後才發現有人去搶皮包，
    又當時MARITES 、ROGER 擠在一起，故毆打ROGER 時亦打到
    MARITES ，故縱MARITES 受傷，被告等人亦非對其施強暴脅
    迫致使不能抗拒等語。被告石瑋平辯稱：石姓少年於先後2
    次警詢對於有無謀議強盜為截然不同之陳述，其第2 次警詢
    已陳稱當時石瑋平是問其要不要一起出去玩，且石瑋平亦稱
    本來是先挑逗毆打外勞。一路犯案下來，大家才失控，足徵
    當日事情之發展，並未在一開始之規劃中等語。被告汪孟凡
    辯稱：伊當日係與同案依同飆車，未毆打ROGER 、MARITES
    ，只有在旁觀看，事後見許釋文稱撿到一個皮包，其雖有分
    得款項，然無證據證明其等有何毆打或強盜外勞之謀議，即
    石瑋平亦稱毆打外勞尋樂，其等動機亦僅有毆傷害外勞尋樂
    ，牽扯財物為現場突發狀況等語。經查：
（一）如事實欄一(二)所示之事實，經證人MARITES 於偵查中證稱
      ：對方一下車就拿大鎖打ROGER ，有3 人往ROGER 頭部打
      ，ROGER 一直用手擋住，另外2 人看到伊身上有手提包，
      就要來拿該手提包，伊用手臂夾住手提包，其等就拿鐵棒
      打伊的手，讓伊手臂鬆開，再將伊手提包扯下來等語（見
      少連偵字卷二第59頁），及於原審審理中證述：97年8 月
      22日晚上伊與ROGER 騎腳踏車，突然有1 台機車擋伊等的
      路，後面還有2 、3 台機車，1 台機車有2 個人，騎機車
      攔伊等的該2 人拿機車大鎖及棒球棒打ROGER ，伊因怕被
      打而在旁邊看，後來對方看到伊有皮包，想要搶伊皮包，
      對方是拉伊皮包的揹帶，拉伊皮包揹帶之人原本沒有打
      ROGER ，當時伊皮包的揹帶是揹在肩膀上，皮包夾在腋下
      ，對方拉的時候伊就把皮包夾緊，伊有將手臂夾起來，有
      人拿好像是鐵的棍子，要打伊的頭，伊用手伸出來抵擋、
      將手舉高要保護頭部，所以才被打到手而受傷，伊手舉高
      時，皮包才被拿走，打伊的人所拿的棍子跟ROGER 被打所
      使用的大鎖及球棒是不一樣的，伊大概掙扎不到1 分鐘，
      皮包就被拿走，ROGER 身上沒有明顯的貴重物品，其他人
      先打ROGER ，另外2 人發現伊有揹皮包，想要拿伊的皮包
      ，因伊不願意才打伊，所以皮包被拿走，搶伊皮包之人先
      離開，其他的人打ROGER ，發現搶背包的人先離開後才走
      掉等語在卷（見原審卷第64至72頁）。另經證人ROGER 於
      偵查中證稱：有3 個人往伊頭部打，伊一直用手擋住，另
      外2 人拿鐵棒打MARITES 的手，再將其皮包扯下來，之後
      就跑了等語（見少連偵字卷二第58頁）；另於原審審理中
      證稱：當天伊與MARITES 騎腳踏車，有一輛機車擋在伊等
      前面，後面還有2 、3 台機車，伊與MARITES 被機車圍住
      ，有人從機車下來踢伊的腳踏車，伊就跌倒，MARITES 跳
      下車，故未跌倒，伊先被打，伊有看到有1 個人為了要搶
      MARITES 的皮包而打MARITES 的手，後來皮包就被拿走了
      ，MARITES 的皮包並未掉到地上過，當時MARITES 的皮包
      揹在右邊肩膀上，揹起來很短，到腋下，伊記得是
      MARITES 先被打，然後才被搶皮包，伊看見時也無能為力
      ，因為伊也被打，伊先被打，MARITES 的皮包才被搶，對
      方毆打伊時所持的工具包括1 個機車大鎖、1 個打棒球的
      棍子，還有1 個好像是鐵的，伊沒有注意看，MARITES 是
      被何種工具打，因發生地點比較暗，伊未注意看，伊認為
      是一個像鐵的管子。對方本來要打伊的頭，伊用左手臂去
      擋，故伊左手有受傷，膝蓋則是因腳踏車被踢，伊跌倒而
      受傷等語明確（見原審卷第73頁反面至77頁）。而告訴人
      ROGER 因之受有左手臂挫傷、左膝挫傷等傷害、告訴人
      MARITES 亦受有手臂紅腫之傷害，分別有衛生署桃園醫院
      診斷證明書1 份、受傷照片1 幀在卷可稽（見97年度少調
      字第892 號，以下簡稱少調字卷，卷二第32、76頁），
      ROGER 受傷之結果、MARITES 因受強暴之結果，均堪認定
      。查證人ROGER 、MARITES 與本案被告等人素昧平生，且
      於原審審理中，均係經告以偽證罪之刑責後，猶具結證述
      如上，渠等應無甘冒偽證重罪之風險，故為杜撰、誇渲
      MARITES 於遭持棍棒毆打後，被強行取走皮包等情以誣攀
      並無怨仇之本案被告等人之理，其二人前開所證MARITES
      因遭毆打始被取走皮包一節，亦互核相符，顯非子虛。
（二）證人石姓少年雖於另案調查中證稱：將外勞打跑後，皮包
      掉在該處，有人說要撿，許釋文就去撿等語（見少調字卷
      一第155 頁），另被告許釋文亦曾辯稱：汪孟凡坐在機車
      上喊「拿皮包、拿皮包」，伊看到時，皮包已經在地上了
      等語；惟證人石姓少年業於原審審理中證稱：上開陳述不
      實在，當時是故意亂講，實情到底是不是許釋文去搶的，
      伊不能確定，但伊有看到許釋文去拿包包，是從手上拿下
      來的，因為許釋文在女外勞旁邊，當時被害人是將包包拿
      在手上，伊看到許釋文拿走，在中壢分局時，許名原叫伊
      講是外勞掉的包包等語（見原審卷第132 頁正反面），被
      告許釋文亦於原審審理中供稱：伊等打完要走時，伊聽到
      有人喊「拿包包」，回頭看一下，是汪孟凡手指著前面說
      「拿包包」，故伊回頭拿了皮包才走，被害人當時手剛好
      平舉，皮包提在手掌，當時那對外勞擠在一起的，應該不
      小心有打到其等，伊回頭要去拿的時候，看到MARITES 手
      是平的提著皮包，沒有同意要給伊，伊把它用力的拿過來
      ，扯下來等語（見原審卷第205 頁反面至206 頁反面），
      則被告許釋文並非自地上撿起上開皮包，而係自MARITES
      身上強取而得，應堪認定。又參以MARITES 於案發當時，
      突遭多名陌生男子包圍，友人ROGER 並遭毆打，則其竭力
      防護自身身體、財物之安全，將所攜皮包緊靠於身猶恐未
      及，豈有於該危險、混亂且不欲己身所攜皮包遭強取之際
      ，竟將該皮包以平舉方式懸空拿提、出示於人之可能，且
      MARITES 既未同意交付皮包，亦無可能毫不反抗而任憑皮
      包遭人取走，從而證人ROGER 、MARITES 所證述MARITES
      本以手臂夾緊皮包以防護財物，係遭持棍毆打頭部，不得
      不揚手反抗，其皮包方被取走等情，衡與常情相符，被告
      許釋文所稱MARITES 將手平舉提著皮包任其取走等語，實
      難為採。
（三）又除被告許釋文係動手強取告訴人MARITES 皮包外，另被
      告許名原、石瑋平、汪孟凡等人亦參與謀議強盜之過程，
      經證人即共同被告石瑋平於警詢時供稱：97年8 月22日晚
      間7 時30分許，在八德市○○路新興高中對面一家網咖內
      ，是許名原、許釋文兄弟先提議，然後伊等7 人共同謀議
      策劃作案方法，許名原、許釋文兄弟說若有強盜財物大家
      平分，伊也答應此事；伊等本來是挑逗毆打外勞，後來一
      路連續犯案下來，大家就失控了，8 月22日晚間9 時40分
      在中壢市○○○路14號前所犯強盜案，伊有在場，並且參
      與傷害外勞及強盜財物，搶得皮包1 個、現金大概8000元
      、手機1 支、電話儲值卡2 至3 張，伊等毆打外勞，然後
      再強盜其等身上財物，許名原、許釋文2 人有毆打被害人
      及強盜財物，他們也是犯案主謀等語（見97年度少連偵字
      第118 號卷一第11至13頁），已敘明其等於當日出發前，
      已於上開網咖內達成毆打外勞之外，若有財物並予強盜後
      平分之共識，於案發現場亦係先毆打外勞再強取財物等情
      。被告石瑋平雖於98年8 月27日原審審理中翻異前詞，稱
      其於警詢時製作筆錄所使用之電腦，與證人石姓少年製作
      警詢筆錄之電腦相同，其所言均係員警依據證人石姓少年
      之筆錄為本而製作，員警並要求其閱覽石姓少年之筆錄，
      詢問其事實經過是否如此，員警有時有將問題唸出，有時
      沒有，其當日因服用安眠藥效力未退，精神狀況不佳，身
      體難過，只想趕況結束警詢，故沒有認真看石姓少年筆錄
      之答案，也沒有認真回答，僅稱「應該是吧」，未曾注意
      筆錄上所載竟係強盜案件等語。惟參諸石瑋平、石姓少年
      之警詢筆錄，並非完全相同，且被告石瑋平亦係就所詢問
      題，逐一依其情狀回答，並無被告石瑋平所辯上述情形，
      即以石姓少年之警詢筆錄所載其答稱在網咖內，是由許名
      原、許釋文兩兄弟及石瑋平提議犯案等語（見少連偵字卷
      一第43頁）為例，石瑋平之警詢筆錄即未表示其本身亦有
      所提議，兩者顯非一致，更見石瑋平就所詢案發經過能有
      所注意並為不同之陳述，被告石瑋平於原審審理中對於此
      等情形，亦無法依其所辯自圓其說（見原審卷第152 至15
      3 頁）；以被告石瑋平、石姓少年共同經歷本件案發事實
      ，縱被告石瑋平警詢筆錄中員警提問之問題與證人石姓少
      年同日警詢筆錄之問題雷同，回答意旨或有相近之處，應
      係員警為簡省重複打字之累，而以石姓少年之筆錄為草稿
      ，並依被告石瑋平之回答內容而為修改，殊無以此即認被
      告石瑋平之警詢過程有何受員警要求依證人石姓少年之筆
      錄內容回答之不當取供情形，且被告石瑋平、汪孟凡及其
      等辯護人於本院準備程序已對其警詢供述之證據能力表示
      沒有意見（見本院卷第103 頁），被告許名原及其辯護人
      雖有所爭執，然被告許名原及其於原審選任之辯護人已於
      原審表明同意此部分證據之證據能力，已不得於本院為該
      同意之撤回，業如前述，故本院認被告石瑋平於警詢中之
      陳述，仍得引為證明被告許名原、石瑋平、汪孟凡有參與
      強盜謀議之證據適格，附此說明。又被告許名原、許釋文
      辯稱當日只是要找外勞報仇，並無謀議強盜等語，被告許
      釋文更稱係石瑋平表示被外勞打，叫其等幫忙出氣等語，
      若果係如此，其等共犯之間應對為何人報何仇、係曾被外
      勞毆打，或曾被外勞強取財物等節，均有所知悉，然經參
      諸各共犯證詞，均未能確切陳述此點，證人石姓少年於本
      院審理中對所詢當日出去一群人中有無人與外勞有瓜葛一
      節，答稱不知道（見本院卷第177 頁反面），證人石瑋平
      更於本院審理中證稱：當天是相約一起出去玩等語（見本
      院卷第179 頁），則所辯當日目的在於報仇之說，已有可
      議，況若為報仇，應尋實際有仇之人而為，殊無將沿街隨
      機遇見之外勞作為尋仇對象，且又於毆打前述外勞DANILO
      後，仍繼續找尋外勞犯案之理，更無進而強取財物之必要
      ，其所辯實乏所據。再查，被告等人搶得皮包後朋分其中
      財物之情形，經被告許釋文於原審陳稱：伊等每個人都有
      分到錢，伊分得1500元，許名原分1200元、汪孟凡分2000
      元及手機1 支，石文耀、石瑋平各分1000元等語（見原審
      審訴字卷第84頁），被告石瑋平亦於原審審理中證稱：那
      時候汪孟凡拿2000元，最多就是汪孟凡等語（見原審審訴
      字卷第147 頁），則被告汪孟凡當下所分得財物顯逾他人
      ，參以被告許名原、許釋文、林思安於警詢及檢察官訊問
      時，均供稱在毆打ROGER 之過程中，曾聽聞被告汪孟凡出
      聲喊叫「拿皮包、拿皮包」等語甚明，可徵被告汪孟凡辯
      稱其與石瑋平先行離開、不知搶皮包之事等語，顯係飾卸
      之詞，無從採信。從而被告許名原、許釋文、石瑋平、汪
      孟凡及共犯石姓少年、「龍龍」等人自上開網咖出發後，
      沿途尋找可下手毆打、強取財物之外勞，於被告許名原等
      人毆打ROGER 時，被告汪孟凡因未實際動手，較能觀看、
      掌控當場情勢，見無人顧及MARITES 之皮包，即高喊「拿
      皮包、拿皮包」以為提醒，無待多言，被告許釋文即動手
      拉扯MARITES 之皮包揹帶，見MARITES 不從，更持械朝其
      頭部毆打，使MARITES 舉手防護而無法抗拒時，取走其皮
      包，該強盜皮包之舉已在被告許名原、許釋文、石瑋平、
      汪孟凡、石姓少年等人之謀議範圍內，其等當應同負其責
      。
（四）綜上，被告許名原等4 人以優勢之人數，並持棍棒等兇器
      朝告訴人ROGER 、MARITES 毆打，除傷害犯行外，其等手
      段顯已致使告訴人MARITES 不能抗拒而遭強取皮包之財物
      ，此部分強盜事證亦臻明確，被告許名原、許釋文、石瑋
      平、汪孟凡等4 人所辯均係卸責之詞，不足採信，其等此
      部分傷害、強盜犯行，堪以認定，均應依法論科。
三、論罪科刑：
（一）事實欄一(一)部分：
      核被告石瑋平、汪孟凡所為，均係犯刑法第277 條第1 項
      之傷害罪，其2 人與許名原、許釋文、石姓少年就此部分
      犯行有有犯意之聯絡及行為之分擔，為共同正犯。又被告
      石瑋平、汪孟凡2 人於行為時均為成年人，業經本院查驗
      其等身分證件無訛（後述被告許名原、許釋文2 人亦同）
      ，另共犯石姓少年係80年3 月間出生，此有石姓少年之年
      籍資料附卷可參，其於案發當時為14歲以上未滿18歲之少
      年，被告石瑋平、汪孟凡與少年石姓少年共犯此部分傷害
      犯行，應依兒童及少年福利法第70條第1 項前段之規定，
      加重其刑。又兒童及少年福利法第70條第1 項乃少年事件
      處理法第85條第1 項之特別規定，應予優先適用（最高法
      院97年度台上字第1840號判決意旨參照），公訴意旨認應
      依少年事件處理法第85條第1 項後段之規定加重其刑，容
      有誤會，應予更正（後述事實欄一(二)部分亦同）。
（二）事實欄一(二)部分
      按刑法第321 條第1 項第3 款之「兇器」，其種類並無限
      制，凡客觀上足對人之生命、身體、安全構成威脅，具有
      危險性之兇器均屬之，且祇須行竊時攜帶此種具有危險性
      之兇器為已足，並不以攜帶之初有行兇之意圖為必要（最
      高法院79年臺上字第5253號判例意旨參照）。查事實欄一
      (二)部分，被告許名原所持用之木製球棒1 支、被告石瑋平
      所持用之機車大鎖1 個、被告許釋文所持用之甩棍1 支，
      均屬質地堅硬之物，如持以毆擊，客觀上足以對人之生命
      、身體、安全構成威脅，均屬兇器無疑。核被告許名原、
      許釋文、石瑋平、汪孟凡所為關於告訴人ROGER 部分，係
      犯刑法第277 條第1 項傷害罪，另關於告訴人MARITES 部
      分，其等所為係犯刑法第330 條第1 項、第321 條第1 項
      第4 款、第3 款之結夥三人以上、攜帶兇器加重強盜罪。
      參諸起訴書犯罪事實欄二，並未記載告訴人ROGER 成傷情
      形，其證據清單亦未引據告訴人ROGER 之診斷證明書，而
      所犯法條於此部分並未引用刑法第277 條第1 項之傷害罪
      ，應認此部分未經起訴，然該傷害ROGER 部分與強盜罪間
      ，有裁判上之一罪關係，本院自得併予審究。又查，被告
      許釋文係因拉扯MARITES 之皮包揹帶未果，見MARITES 用
      手臂夾緊皮包，即以甩棍毆打MARITES 頭部，MARITES 舉
      手阻擋，因而手臂遭擊中成傷，無法抗拒而遭被告許釋文
      強取其皮包，則被告許釋文等毆打MARITES 之行為，應屬
      強盜之手段，故就告訴人MARITES 部分，除成立強盜罪外
      ，不另論以傷害之罪。被告許名原、許釋文、石瑋平、汪
      孟凡與石姓少年等5 人間，就此部分行為有犯意之聯絡及
      行為之分擔，為共同正犯。被告許名原、許釋文、石瑋平
      、汪孟凡及石姓少年等人先以踹踢腳踏車方式欲傷害告訴
      人ROGER 、MARITES ，再於密接之時間、地點毆打其二人
      、強取告訴人MARITES 之皮包，足認其等係以一行為同時
      觸犯傷害、加重強盜2 罪，有想像競合犯之關係，應依刑
      法第55條規定，從一重之加重強盜罪處斷。被告許名原、
      許釋文、石瑋平、汪孟凡4 人於行為時均為成年人，其等
      與案發當時尚為14歲以上未滿18歲之石姓少年共犯此部分
      犯行，應依兒童及少年福利法第70條第1 項前段之規定，
      加重其刑。又被告許名原前有如事實欄所載之犯罪科刑執
      行情形，有本院被告前案紀錄表1 份在卷足考，其於有期
      徒刑執行完畢後5 年內故意再犯本件有期徒刑以上之罪，
      係屬累犯，應依刑法第47條第1 項規定，遞予加重其刑。
四、原審據以論科，固非無見，然查：（一）如事實欄一(一)、(二)
    所示犯罪事實之發生時間皆為97年8 月22日，原判決事實欄
    均記載為97年7 月21日（見原判決第2 頁倒數第5 行、第4
    頁第4 行），俱有違誤。（二）被告許釋文及其於原審所選
    任之辯護人於原審對於共同被告許名原、石瑋平、汪孟凡、
    林思安、證人石姓少年、JEANETTE、證人即告訴人DANILO、
    ROGER 、MARITES 等人分別於警詢中之陳述，均主張無證據
    能力，被告石瑋平及其於原審所選任之辯護人於原審亦對證
    人石姓少年於警詢中之陳述，主張無證據能力（均見原審審
    訴字卷第87頁），原判決記載被告許釋文、石瑋平於原審準
    備程序分別就上開相關部分之警詢中陳述表示無意見，且未
    於言詞辯論終結前聲明異議等語（見原判決第8 頁倒數第3
    行至第6 行），有所未合。（三）按審判中之勘驗，係由法
    院、審判長、受命法官以感官知覺，對犯罪相關之人、物、
    地等證據，親自加以勘察、體驗其性質或狀態之調查方法，
    屬法定證據方法之一種，自應由法院依法定程序行之。又當
    事人及審判中之辯護人得於搜索或扣押時在場，但被告受拘
    禁，或認其在場於搜索或扣押有妨害者，不在此限，刑事訴
    訟法第150 條第1 項定有明文，依同法第219 條，此項規定
    於審判中實施勘驗時準用之，屬被告「在場權」之一種，倘
    無法定例外情形，而未依法通知當事人及辯護人，使其有到
    場會勘之機會，所踐行之訴訟程序自有瑕疵，應認屬違背法
    定程序取得之證據，最高法院所著96年度台上字第6127號判
    決意旨可資參照。原判決理由載有原審法院勘驗被告石瑋平
    於97年8 月23日警詢錄音，並製有勘驗筆錄等情（見原判決
    第30頁第7 至17行），以之為認定事實之理由。惟稽之卷內
    資料，上開勘驗係原審於98年9 月21日由法官偕同書記官在
    該院刑事紀錄科第一辦公室所進行（見原審訴字卷第185 至
    189 頁），未經法院通知被告或辯護人到場，又未依刑事訴
    訟法第165 條之1 第2 項規定，以適當之設備顯示以供當事
    人辨認，則所踐行之訴訟程序即有可議。（四）按刑法上之
    強盜罪，以有為自己或第三人不法所有之意圖為構成要件之
    一，若奪取財物係基於其他目的，而非出於不法所有之意思
    者，縱其行為違法，要不成立強盜罪（最高法院95年度台上
    字第1144號判決意旨參照），原判決認被告許名原等4 人就
    事實欄一(二)中關於告訴人MARITES 部分成立強盜罪，惟未見
    於事實欄記載被告等人有無不法所有意圖，應有疏漏。（五
    ）另MARITES 係於遭毆打成傷之際亦無法反抗而遭取走皮包
    ，該傷害MARITES 之行為，應屬強盜之手段，原審此部分認
    除成立強盜罪外，另成立傷害之罪，亦有未洽。被告許名原
    、許釋文、石瑋平、汪孟凡4 人就事實欄一(二)部分、被告石
    瑋平、汪孟凡2 人另就事實欄一(一)部分，均不服原判決，提
    出上訴，被告許名原上訴意旨略以：其當日不知有人強盜皮
    包，其認為是撿到的等語；被告許釋文上訴意旨略以：被告
    與「龍龍」前往其住處，向其與許名原稱被外勞打，叫其等
    幫忙出氣，其等一起出去之目的在於打外勞，是在打外勞時
    ，汪孟凡喊說皮包，其方自MARITES 手上將皮包拉下來，並
    未拿兇器，且係在打ROGER 時所不小心傷及MARITES 等語；
    被告石瑋平上訴意旨略以：如事實欄一(一)部分量刑過重，另
    如事實欄一(二)部分，石姓少年第2 次警詢已陳稱當時其問要
    不要一起出去玩，且本來是挑逗毆打外勞，一路犯案下來，
    大家才失控，當日事情之發展，並未在一開始之規劃中等語
    ；被告汪孟凡上訴意旨略以：伊未毆打DANILO、ROGER 、
    MARITES ，只有在旁觀看，事後始見許釋文撿到一個皮包，
    並無證據證明其等有何毆打或強盜外勞之謀議，牽扯財物為
    現場突發狀況等語。然查，原判決就如何量定被告石瑋平如
    事實欄一(一)部分宣告刑之理由，業已審酌其無端尋釁外勞，
    持器械毆打DANILO之手段、惡性及其危害、分工參與之程度
    等一切情狀，顯係基於其責任基礎，斟酌刑法第57條所列情
    狀而為刑之量定，並未逾越職權或違反比例原則，亦無其他
    失出或失入之違法或失當之處，相較於共犯即被告許名原、
    許釋文等人之犯後態度等各情狀，亦無不相當之情形；其餘
    關於被告汪孟凡參與如事實欄一(一)所示之犯行、被告許名原
    、許釋文、石瑋平、汪孟凡等人參與如事實欄一(二)所示之犯
    行，本院已一一列舉事證及說明如前，被告等人否認犯行，
    執詞爭執，俱不可採；其等上訴雖均無理由，惟原判決關於
    被告許名原、許釋文強盜及定執行刑暨被告石瑋平、汪孟凡
    部分既有上述可議之處，自應由本院就該等部分予以撤銷改
    判。爰審酌被告許名原、許釋文、石瑋平、汪孟凡無端尋釁
    外籍勞工，沿路隨機尋覓外籍勞工，分持棍棒、機車大鎖等
    物毆打他人，濫施暴力，並強盜告訴人MARITES 之財物，惡
    性非輕，危害社會治安甚鉅，就事實欄一(一)部分，被告石瑋
    平尚能坦承所為，此部分犯後態度尚稱良好，然尚未能與告
    訴人DANILO達成和解，另就事實欄一(二)部分，被告許名原、
    許釋文均與告訴人ROGER 、MARITES 達成和解（惟未經告訴
    人等撤回刑事告訴），有原審98年9 月14日調解筆錄1 份在
    卷可稽（見原審訴字卷第180 至181 頁），並參酌被告許名
    原、許釋文、石瑋平、汪孟凡4 人之智識程度、犯罪動機、
    目的、手段、參與之程度、犯後態度等一切情狀，分別量處
    如主文第2 至5 項所示之刑，並就被告石瑋平、汪孟凡部分
    ，分別定其應執行刑。
五、又如事實欄一(一)部分，被告許名原所持用之甩棍（亦為被告
    許釋文於如事實欄一(二)犯行時所持用之同一甩棍）、被告石
    瑋平所持用之機車大鎖（亦為其於如事實欄一(二)犯行時所持
    用），均為被告石瑋平之兄石瑋民所有，經被告石瑋平供承
    在卷（見本院卷第183 頁反面），均非本案共犯所有，尚無
    從宣告沒收。又被告許釋文於如事實欄一(一)部分所持用之機
    車大鎖1 個，雖為其所有並供犯罪使用之物品，然該機車大
    鎖已遭許釋文棄置，經被告許釋文於本院審理中所陳明（見
    本院卷第183 頁），顯已滅失而不存在；另被告許名原於如
    事實欄一(二)所示犯行所持之木製球棒1 支，並未扣案，且無
    證據證明為本案共犯等人所有之物，故均不予宣告沒收，併
    為敘明。
據上論斷，應依刑事訴訟法第369條第1項前段、第364條、第299
條第1 項前段，兒童及少年福利法第70條第1 項前段，刑法第28
條、第277 條第1 項、第330 條第1 項、第321 條第1 項第3 款
、第4 款、第55條、第47條第1 項、第51條第5 款，刑法施行法
第1 條之1 第1 項、第2 項前段，判決如主文。
本案經檢察官黃全祿到庭執行職務。
中    華    民    國   100    年    4     月    12    日
                  刑事第十九庭審判長法  官  鄧振球
                                    法  官  潘翠雪
                                    法  官  彭幸鳴
以上正本證明與原本無異。
強盜部分，如不服本判決，應於收受送達後10日內向本院提出上
訴書狀，其未敘述上訴之理由者並得於提起上訴後10日內向本院
補提理由書（均須按他造當事人之人數附繕本）「切勿逕送上級
法院」。
傷害部分不得上訴。
                                    書記官  陳靜姿
中    華    民    國   100    年    4     月    12    日
附錄本案論罪科刑法條：
兒童及少年福利法第70條
成年人教唆、幫助或利用兒童及少年犯罪或與之共同實施犯罪或
故意對其犯罪者，加重其刑至二分之一。但各該罪就被害人係兒
童及少年已定有特別處罰規定者，不在此限。
對於兒童及少年犯罪者，主管機關得獨立告訴。
刑法第277 條
傷害人之身體或健康者，處3 年以下有期徒刑、拘役或1000元以
下罰金。
犯前項之罪因而致人於死者，處無期徒刑或7 年以上有期徒刑；
致重傷者，處3 年以上10年以下有期徒刑。
刑法第330 條
犯強盜罪而有第321 條第1 項各款情形之一者，處7 年以上有期
徒刑。
前項之未遂犯罰之。
刑法第321 條第1 項第3 款、第4 款
犯竊盜罪而有左列情形之一者，處6 月以上、5 年以下有期徒刑
：
三、攜帶兇器而犯之者。
四、結夥三人以上而犯之者。